# 继续现金流量：融资性质的分期付款方式购建的固定资产现金流量表如何列示？

提问人：zengfengxia 时间：2012-11-21 17:26:40
首次支付应当属于购建固定资产、无形资产和其他长期资产支付的现金，以后各期支付的现金会导致资本及债务规模和构成发生变化，因此属于支付其他与筹资活动有关的现金

回答人：chenyiwei
个人基本赞同此观点。

提问人：hcl1986 时间：2012-11-21 17:16:31
融资性质的分期付款方式购建的固定资产，首次支付与以后各期支付的现金分别在现金流量表中如何列示？

回答人：chenyiwei
回复 hcl1986 的帖子
如果分期收款销售是企业经营模式的内在组成部分，则表明企业的“正常营业周期”超过一年，由此形成的应收款项尽管回收期限在一年以上，但仍属于流动资产。相应地，此类款项的回收不属于投资活动，仍属于经营活动范畴。

提问人：hcl1986 时间：2012-11-27 08:25:46
回复 chenyiwei 的帖子
实质重于形式的原则？那么如果不是“企业经营模式的内在组成部分”，而是偶然的情况，那是不是作为投资活动列示呢？

回答人：chenyiwei
如果是偶然的情况，但也是由企业正常商品销售（主营业务）引起的，则按同一原则处理，作为经营活动。